臺灣臺中地方法院刑事判決　　　　　　　 96年度易字第531號
公　訴　人　臺灣臺中地方法院檢察署檢察官
被　　　告　甲○○
　　　　　　　　　　(現於台中看守所羈押中)
上列被告因竊盜案件，經檢察官提起公訴（95年度偵字第26903號）
，經本院合議庭裁定適用簡式審判程序，本院判決如下：
    主  文
甲○○攜帶兇器犯附表編號1至16所示之竊盜罪，均累犯，各處
有期徒刑伍月。又攜帶兇器犯附表所示編號17之竊盜罪，累犯，
處有期徒刑柒月。應執行有期徒刑參年貳月。
扣案剪刀壹把，沒收。
    犯罪事實
一、甲○○曾因違反毒品危害防制條例案件，經本院判處有期徒
    刑1年，於93年3月7日縮短刑期出獄，又犯毒品危害防制條
    例案件，經本院以94年度訴字第1178號判決判處有期徒刑l
    年2 月確定，復因詐欺案件，經本院判處有期徒刑4月確定
    ，上開二判決經聲請定應執行刑1年5月，而甫於民國95年8
    月l1 日因縮刑期滿而執行完畢，竟仍不知悔改，而於如附
    表所示時地，均攜帶客觀上足以致人於死之剪刀1把，復以
    徒手拔斷或以上開剪刀剪斷連接線之方式，竊取如附表所示
    之監視器鏡頭。乙○○基於故買贓物之犯意，於95年ll月5
    日3時、4時許，在乙○○位於臺中市○○路橋下西區22 號
    之居所，明知甲○○所竊得編號13號、14號之監視器鏡頭共
    4支係行竊所得之贓物竟予以購入。嗣於95年ll月27日凌晨6
    時許，甲○○於臺中市○○路109號 (寶珠蛋黃麵店）竊取
    癸○所有之監視器鏡頭得手而欲離開時，為上開麵店員工庚
    ○○當場發現予以逮捕並立即報警處理，警方到場後當場查
    扣工明輝所竊得戊○○、癸○所有，附表編號16、17號之監
    視器鏡頭各l支，及上開剪刀l把，並於警方尚未發現犯嫌前
    ，自動供出附表編號1至16之犯行，自首而願接受裁判。
二、案經臺中市警察局第一分局報請臺灣臺中地方法院檢察署檢
    察官偵查起訴。
    理  由
一、按除被告所犯為死刑、無期徒刑、最輕本刑為三年以上有期
    徒刑之罪或高等法院管轄第一審案件者外，於法院行準備程
    序進行中，被告先就被訴事實為有罪之陳述時，審判長得告
    知被告簡式審判程序之旨，並聽取當事人、代理人、辯護人
    及輔佐人之意見後，裁定進行簡式審判程序；且受命法官行
    準備程序，與法院或審判長有同一之權限；又簡式審判程序
    之證據調查，不受刑事訴訟法第一百五十九條第一項、第一
    百六十一條之二、第一百六十一條之三、第一百六十三條之
    一及第一百六十四條至第一百七十條規定之限制，刑事訴訟
    法第二百七十三條之一第一項、第二百七十九條第二項前段
    、第二百七十三條之二分別定有明文。
二、查本件被告所犯為死刑、無期徒刑、最輕本刑為三年以上有
    期徒刑以外之罪，且非高等法院管轄第一審之案件，經本院
    合議庭裁定由受命法官行準備程序時，被告就被訴事實為有
    罪之陳述後，復經本院合議庭裁定由受命法官獨任行簡式審
    判程序，是其證據之調查，自不受刑事訴訟法第一百五十九
    條第一項、第一百六十一條之二、第一百六十一條之三、第
    一百六十三條之一及第一百六十四條至第一百七十條規定之
    限制。
三、現行刑事訴訟法為保障被告之反對詰問權，排除具有虛偽危
    險性之傳聞證據，以求實體真實之發見，於該法第一百五十
    九條第一項明定被告以外之人於審判外之言詞或書面陳述，
    除法律有規定者外，不得作為證據。本件檢察官及被告於本
    院準備程序及審理程序中，並未就本案卷內證據資料之證據
    能力提出爭執，且迄於言詞辯論終結前，均未主張有刑事訴
    訟法第一百五十九條第一項不得為證據之情形，應認均已同
    意本案卷內之證據資料均得作為本案證據，且經本院審酌後
    ，認無不適當之情形，是本案卷內之證據均有證據能力，合
    先敘明。
四、被告甲○○對於上述所犯竊盜犯行均坦承不諱，核與附表所
    示告訴人之指訴情節相符，並有扣押物品清單、扣押筆錄、
    贓物認領清單在卷可參，此外，復有扣案供犯罪所用且屬被
    告所有之剪刀1把可資佐證。本案事證明確，被告犯行堪予
    認定。
五、核被告甲○○所為，係犯刑法第321條第1項第3款攜帶兇器
    竊盜罪。又被告所犯上開編號1至17之犯行，犯意各別，行
    為互殊，應予分論併罰。又被告曾犯毒品危害防制條例案件
    ，經本院判處有期徒刑1年，於93年3月7日縮短刑期出獄，
    又犯毒品危害防制條例案件，經本院判處1年2月確定，又因
    詐欺案件，經本院判處有期徒刑4月確定，經定執行刑1年5
    月，甫於95年8月11日因縮刑期滿執行完畢，五年之內，故
    意犯本件有期徒刑之本案各罪，均屬累犯，依刑法第47條第
    1 項均加重其刑。又被告被查獲後，自動供出編號1至16之
    犯行，有警員職務報告書及警訊筆錄各1份附卷可佐，核與
    自首要件相符，依刑法第62條前段減輕其刑，並依法先加後
    減之。爰審酌被告犯罪之動機、目的、手段、所生危害及犯
    後坦承犯行等一切情狀，分別量處如主文所示之刑，並定其
    應執行刑。
六、扣案剪刀一把，係供犯罪所用，且屬被告所有，業據其陳明
    在卷，爰依刑法第38條第1項第2款，宣告沒收。
據上論斷，應依刑事訴訟法第273條之1第1項、第299條第1項前
段，刑法第321條第1項第3款、第47條第1項、第62條前段、第51
條第5款、第38條第1項第2款，判決如主文。
本案經檢察官郭明嵐到庭執行職務。
中　　華　　民　　國　　96　　年　　3 　　月　　 5　　日
                  刑事第七庭    法  官  郭德進
上正本證明與原本無異。
如不服本判決，應於送達後十日內向本院提出上訴狀（須附繕
本），上訴於台灣高等法院台中分院。
                                書記官  陳惠玲
中　　華　　民　　國　　96　　年　　3　 　月　 　6  　日
附表：
 ┌─┬─────┬─────┬───┬────┬────┐
 │編│犯罪時間  │犯罪地點  │被害人│失竊物品│損失金額│
 │號│          │          │      │        │        │
 ├─┼─────┼─────┼───┼────┼────┤
 │1.│95年8月間 │臺中市公益│丙○○│錄影監視│市價新  │
 │  │ (自首)   │路183號   │      │器鏡頭2 │臺幣（  │
 │  │          │（黛安芬門│      │支      │下同）  │
 │  │          │市部）    │      │        │5000 元 │
 ├─┼─────┼─────┼───┼────┼────┤
 │2.│95年10月間│臺中市公益│丁○○│錄影監視│市價約  │
 │  │ (自首)   │路341之1號│      │器鏡頭1 │5000元  │
 │  │          │          │      │支      │        │
 ├─┼─────┼─────┼───┼────┼────┤
 │  │          │          │      │        │        │
 │3.│95年10月10│臺中市名義│巳○○│錄影監視│市價約  │
 │  │日        │街46號    │      │器鏡頭1 │5000元  │
 │  │ (自首)   │（CONECO精│      │支      │        │
 │  │          │品店）    │      │        │        │
 ├─┼─────┼─────┼───┼────┼────┤
 │4.│95年10月12│臺中市精誠│寅○○│錄影監視│市價約  │
 │  │日        │路39-4號  │      │器鏡頭1 │8000元  │
 │  │(自首)    │          │      │支      │        │
 ├─┼─────┼─────┼───┼────┼────┤
 │5.│95年10月13│臺中市精誠│子○○│錄影監視│市價約  │
 │  │日        │路227號   │      │器鏡頭1 │5000元  │
 │  │(自首)    │（儷登犬貓│      │支      │        │
 │  │          │美容工作室│      │        │        │
 │  │          │）        │      │        │        │
 ├─┼─────┼─────┼───┼────┼────┤
 │6.│95年10月20│臺中市精誠│午○○│錄影監視│市價約  │
 │  │日        │路27-1號  │      │器鏡頭1 │5000元  │
 │  │(自首)    │（凱羅服飾│      │支      │        │
 │  │          │店）      │      │        │        │
 ├─┼─────┼─────┼───┼────┼────┤
 │7.│95年10月20│臺中市精誠│辛○○│錄影監視│市價3000│
 │  │日        │路9號     │      │器鏡頭1 │元      │
 │  │(自首)    │（恩寵一生│      │支      │        │
 │  │          │精品店）  │      │        │        │
 ├─┼─────┼─────┼───┼────┼────┤
 │8 │95年10月21│臺中市精誠│卯○○│錄影監視│市價約  │
 │  │日6時     │3街1號    │      │器鏡頭1 │5000元  │
 │  │(自首)    │（恩寵一生│      │支      │        │
 │  │          │精品店）  │      │        │        │
 ├─┼─────┼─────┼───┼────┼────┤
 │  │          │          │      │        │        │
 │9 │95年10月24│臺中市精誠│辰○○│錄影監視│市價約  │
 │  │日        │路9號     │      │器鏡頭2 │6000元  │
 │  │(自首)    │          │      │支      │        │
 │  │          │          │      │        │        │
 ├─┼─────┼─────┼───┼────┼────┤
 │10│95年11月1 │臺中市精誠│丑○○│錄影監視│市價約  │
 │  │日        │3街1號    │      │器鏡頭2 │1萬元   │
 │  │(自首)    │（肯邦保養│      │支      │        │
 │  │          │品）      │      │        │        │
 ├─┼─────┼─────┼───┼────┼────┤
 │11│95年11月1 │臺中市精誠│庚○○│錄影監視│市價約  │
 │  │日        │路109號（ │      │器鏡頭2 │6000元  │
 │  │(自首)    │寶珠蛋黃麵│      │支      │        │
 │  │          │）        │      │        │        │
 ├─┼─────┼─────┼───┼────┼────┤
 │12│95年11月初│臺中市中美│壬○○│錄影監視│市價約  │
 │  │(自首)    │街462號   │      │器鏡頭1 │1800元  │
 │  │          │          │      │支      │        │
 │  │          │          │      │        │        │
 ├─┼─────┼─────┼───┼────┼────┤
 │13│95年11月3 │臺中市美村│吳茹惠│錄影監視│市價2000│
 │  │日9時     │路1段51號 │      │器鏡頭1 │元      │
 │  │(自首)    │（納米生活│      │支      │        │
 │  │          │健康概念館│      │        │        │
 │  │          │）        │      │        │        │
 ├─┼─────┼─────┼───┼────┼────┤
 │14│95年11月4 │臺中市美村│陳廷軒│錄影監視│市價約1 │
 │  │日        │路1段30號 │      │器鏡頭3 │萬餘元  │
 │  │(自首)    │（蓓爾比漾│      │支      │        │
 │  │          │精品店）  │      │        │        │
 ├─┼─────┼─────┼───┼────┼────┤
 │15│95年11月  │臺中市精誠│癸○  │錄影監視│市價約  │
 │  │26日6時   │路109號   │      │器鏡頭1 │3000元  │
 │  │(自首)    │（寶珠蛋黃│      │支      │        │
 │  │          │麵）      │      │        │        │
 ├─┼─────┼─────┼───┼────┼────┤
 │16│95年11月27│臺中市精誠│戊○○│錄影監視│市價約  │
 │  │日5時許   │3街3號    │      │器鏡頭1 │3500元  │
 │  │(自首)    │（詮億視聽│      │支      │        │
 │  │          │音響）    │      │        │        │
 ├─┼─────┼─────┼───┼────┼────┤
 │17│95年11月27│臺中市精誠│己○○│錄影監視│市價約  │
 │  │日6時     │路109號   │、吳偉│器鏡頭1 │3000元  │
 │  │(當場查獲)│（寶珠蛋黃│志    │支      │        │
 │  │          │麵）      │      │        │        │
 │  │          │          │      │        │        │
 │  │          │          │      │        │        │
 └─┴─────┴─────┴───┴────┴────┘
中華民國刑法第321條（加重竊盜罪）
犯竊盜罪而有左列情形之一者，處 6 月以上、 5 年以下有期徒
刑：
一  於夜間侵入住宅或有人居住之建築物、船艦或隱匿其內而犯
    之者。
二  毀越門扇、牆垣或其他安全設備而犯之者。
三  攜帶兇器而犯之者。
四  結夥三人以上而犯之者。
五  乘火災、水災或其他災害之際而犯之者。
六  在車站或埠頭而犯之者。
前項之未遂犯罰之。
                                                       B
